【裁判字號】    97,易,78
【裁判日期】    970430
【裁判案由】    竊盜等
【裁判全文】
臺灣士林地方法院刑事判決                97年度易字第78號
公  訴  人  臺灣士林地方法院檢察署檢察官
被      告  庚○○
                    （另案在臺灣臺北監獄執行中）
上列被告因竊盜等案件，經檢察官提起公訴（96年度偵字第9846
號）暨移請併案審理（96年度偵字第14173 號），而被告於審理
中就被訴事實為有罪之陳述，經裁定進行簡式審判程序，並判決
如下：
    主  文
庚○○犯如附表一罪名欄所示之罪，均累犯，處如附表一宣告刑
欄所示之刑。應執行有期徒刑貳年陸月，扣案之鑰匙壹支沒收。
    事實及理由
壹、證據能力部分：按簡式審判程序之證據調查，不受刑事訴訟
    法第159 條第1 項所定：「被告以外之人於審判外之言詞或
    書面陳述，不得作為證據。」之限制，此見同法第273 條之
    2 規定甚明。本件被害人即證人翁仁哲、甲○○、丁○○、
    己○○、辛○○（兼告訴人）、癸○○、乙○○、丙○○○
    、戊○○、證人阮氏好、嚴寶純於警詢所為陳述、被害人即
    證人子○○、壬○○（兼告訴人）於警詢、偵訊時所為之陳
    述及警員黃新元、高能達所提之報告書，雖均屬被告以外之
    人於審判外所為之言詞或書面陳述，亦得作為證據先予敘明
    。
貳、實體認定部分：
一、犯罪事實：庚○○曾因竊盜案件，經本院以91年度易字第68
    4 號判決，處有期徒刑2 年，嗣經不服提起上訴，經臺灣高
    等法院以92年度上易字第1284號判決，將原判決撤銷，改判
    處有期徒刑1 年2 月確定。另因竊盜案件，經本院以93年度
    士簡字第970 號判決，處有期徒刑4 月，如易科罰金以銀元
    300 元折算1 日確定，二者接續執行，甫於民國94年7 月8
    日縮刑期滿執行完畢。詎仍不知悔悟，於94年7 月8 日有期
    徒刑執行完畢後5 年內，又意圖為自己不法之所有，附表二
    編號1 至7 所載時間、地點，竊取翁仁哲、甲○○、丁○○
    、子○○、壬○○、己○○、辛○○所有之物（所用方法及
    竊得之物均詳如附表二所載）。另又基於收受贓物之犯意，
    明知洪一中（96年10月21日死亡）於96年8 月1 日19時30分
    至20時30分許間某時，在不詳地點，所交付如附表三編號8
    所載車輛方向燈、釣具1 批、熱水器2 台及7F-3790 號車牌
    2 面等物，係來路不明之贓物（失竊時間、地點、被害人及
    情形詳如附表三），仍予收受，並將之放置在附表編號5 所
    竊得之EW-2910 號車後行李箱內準備變賣。嗣經警方於：(一)
    96年6 月16日翁仁哲報案後，在附表二編號1 所示DX-2546
    號車內採集煙蒂檢體送驗，檢出DNA-STR 型別與庚○○相符
    、(二)96年7 月9 日22時至24時許追捕庚○○時，庚○○將附
    表二編號2 竊得之4865-FG 號車（懸掛附表二編號3 竊得之
    7915 -EN車牌2 面）棄置在臺北縣真理街3 巷20弄而尋獲48
    65-FG 號車及7915-EN 車牌2 面、(三)96年8 月1 日20時30分
    許，在臺北縣淡水鎮下圭柔山123 之1 號前尋獲附表二編號
    4 之EX-5526 號車及在車內尋獲附表二編號8 之車輛方向燈
    、釣具1 批、熱水器2 台及7F-3790 車牌2 面，並在車內駕
    駛座尋獲庚○○所使用之0000000000號行動電話，另採集車
    內遺留之飲料瓶口上檢體送驗，檢出DNA-STR 型別與庚○○
    相符、(四)於96年8 月3 日16時許追捕庚○○時，庚○○駕駛
    附表二編號5 竊得之EW-2910 號車（懸掛附表二編號6 竊得
    之HN -8470車牌2 面）逃逸，嗣於96年8 月4 日16時許，在
    臺北縣淡水鎮○○路○ 段602 號尋獲EW-2910 號及HN-8470
    車牌2 面、(五)於96年8 月5 日17時許，在臺北縣淡水鎮○○
    路210 巷口尋獲附表二編號7 之CHN-959 號重型機車而循線
    查悉上情。案經壬○○、辛○○訴由臺北縣政府警察局報告
    臺灣士林地方法院檢察署檢察官偵查起訴暨移請併案審理。
二、上揭犯罪事實，業據被告於本院訊問時坦承不諱，核與被害
    人即證人翁仁哲、甲○○、丁○○、己○○、辛○○（兼告
    訴人）、證人嚴寶純於警詢；被害人即證人子○○、壬○○
    （兼告訴人）於警詢及偵訊時就渠等車輛或車牌失竊之時間
    、地點及領回失竊物（被害人翁仁哲未領回失竊物）等情節
    所述大致相符，並與證人阮氏好於警詢時所證0000000000號
    行動電話使用出借情形互核相符。又被害人即證人癸○○、
    乙○○、丙○○○、戊○○等，復就附表三所示之物失竊之
    時間、地點及領回失竊物之情形證述明確，另有警員黃新元
    及高能達就追捕被告之情形所撰寫之報告書附卷可證（見臺
    灣士林地方法院檢察署96年度偵字第9846號卷【以下簡稱偵
    9846號卷】第41頁、第43頁），並有臺北縣政府警察局車輛
    協尋電腦輸入單（4865-FG 號車見偵9846號卷第27至28頁、
    第32頁，EX-5526 號車見偵9846號卷第51頁，EW-2910 號車
    見偵卷第69頁，HN-8470 號車牌見偵9846號卷第81頁，CHN-
    959 號車見偵9846號卷第110 頁、第115 頁），並有臺北縣
    政府警察局車輛尋獲電腦輸入單（4865-FG 號車見偵卷第33
    頁，7915-EN 車牌見偵9846號卷第40頁，EX-5526 號車見偵
    9846號卷第50頁，EW-2910 號車見偵9846號卷第67頁，HN-8
    470 號車牌見偵9846號卷第82頁）、贓物認領保管單（見偵
    9846號卷第31頁、第39頁、第49頁、第66頁、第77頁、第86
    頁、第89頁、第92頁、第111 頁）、贓物照片（見偵9846號
    卷第43頁、第53至54頁、第94頁、第131 至132 頁）、內政
    部警政署刑事警察局96年8 月29日刑醫字第0960111836號鑑
    驗書（見偵9846號卷第216 頁）、內政部警政署刑事警察局
    96年9 月14日刑醫字第0960135410號鑑驗書（見臺灣士林地
    方法院檢察署96年度偵字第14173 號卷【以下簡稱偵14173
    號卷】第9 頁）及臺灣士林地方法院檢察署相驗屍體證明書
    （見偵14173 號卷第20頁）附卷可稽，另有扣案之鑰匙1 把
    可資證明，被告自白應與事實相符，本件事證明確，被告犯
    行均堪認定，應依論科。
三、按螺絲起子係屬質地堅硬之金屬利器，客觀上足以對人之生
    命、身體安全構成威脅，具有危險性，自屬兇器。核被告就
    附表二編號1 至5 、7 所為，均係犯刑法第320 條第1 項之
    普通竊盜罪；附表二編號6 部分所為，係犯刑法第321 條第
    1 項第3 款之攜帶兇器竊盜罪；附表二編號7 所為，則係犯
    刑法第349 條第1 項之收受贓物罪。被告與成年男子「吳政
    傑」就附表二編號3 部分犯行，有犯意聯絡，並推由「吳政
    傑」實行竊盜犯行，為共謀共同正犯。被告所為附表二編號
    1 至編號7 共7 次犯行，犯意各別，附表二編號1 至6 間並
    無實質上一罪或裁判上一罪關係，附表二編號7 與其餘部分
    行為互殊，應分論併罰。又被告有如犯罪事實項下所示之前
    科紀錄，有臺灣高等法院被告前案紀錄表1 份附卷可稽，其
    於徒刑執行完畢後5 年內，故意再犯本案有期徒刑以上之罪
    ，均為累犯，各應依刑法第47條第1 項規定加重其刑。爰審
    酌被告正值青壯，不思以正途謀取財貨，為求代步及逃避司
    法追緝，竟圖不勞而獲，多次頻繁竊取車輛及車牌，另為謀
    變賣得財，一次收受多數贓物，足使竊盜犯得以順利銷贓，
    間接助長竊盜氣焰，所竊得之物包含汽車、機車、車牌，均
    具有相當財產價值，併生活狀況、品行、智識程度，犯罪後
    坦承犯行，態度尚稱良好等一切情狀，就其所犯7 罪，分別
    量處如主文所示之刑，並定其應執行刑。又扣案之鑰匙1 把
    ，為被告所為，供本案附表二編號2 犯罪所用之物，應從屬
    於主刑，宣告沒收。
四、公訴人另以被告多次竊盜、收受贓物犯行，顯有犯罪習慣，
    請求依竊盜犯贓物犯保安處分條例第3 條第1 項之規定，併
    予諭知應於刑之執行前令入勞動場所強制工作等語。惟按保
    安處分係針對受處分人將來之危險性所為之處置，以達教化
    、治療之目的，為刑罰之補充制度，保安處分中之強制工作
    ，旨在對嚴重職業性犯罪及欠缺正確工作觀念或無正常工作
    因而犯罪者，強制其從事勞動，學習一技之長及正確之謀生
    觀念，使其日後重返社會，能適應社會生活。然保安處分之
    措施亦含社會隔離、拘束身體自由之性質，其限制人民之權
    利，實與刑罰同，自應受比例原則之規範，使保安處分之宣
    告，與行為人所為行為之嚴重性、行為人所表現之危險性，
    及對行為人未來行為之期待性相當（最高法院91年度臺上字
    第4625號判決意旨參照）。本件被告雖曾因竊盜案件，經法
    院判處有期徒刑1 年2 月、有期徒刑4 月確定，甫94年7 月
    8 日縮刑期滿執行完畢，嗣又於95年間因竊盜案件經法院判
    處有期徒刑1 年10月、有期徒刑8 月，應執行有期徒刑2 年
    3 月確定（現正執行中），有臺灣高等法院被告前案紀錄表
    在卷可查，且本次再犯6 次竊盜罪、1 次收受贓物罪，足認
    有犯罪之習慣。然被告於犯罪後坦承犯行不諱，尚知悔悟，
    且所為竊盜犯行，均係竊取車輛及車牌作為交通工具，藉以
    逃避司法追緝，使用後均加以棄置，未見變賣獲取現金，顯
    非以之營利謀生，另所犯收受贓物犯行，雖圖變賣換取現金
    ，然其數量、價值尚非具有嚴重性及危險性，是難認被告欠
    缺正確工作觀念，須強制其從事勞動，學習一技之長及正確
    之謀生觀念，依比例原則，綜合其所為行為之嚴重性、所表
    現之危險性及對其未來之期待性等情以觀，本院認所宣告應
    執行之刑有期徒刑2 年6 月已與被告犯行之處罰相當，足資
    儆懲，尚無適用竊盜犯贓物犯保安處分條例之規定，令被告
    應於刑之執行前入勞動場所強制工作之必要，附此敘明。
五、又臺灣士林地方法院檢察署96年度偵字第14173 號併辦意旨
    所指之犯罪事實，與前揭犯罪事實附表二編號4 同一，為事
    實上同一案件，此部分既原在檢察官起訴範圍，亦已據本院
    審理如前，末應敘明。
六、據上論斷，應依刑事訴訟法第273 條之1 、第310 條之2 、
    第454 條、第299 條第1 項前段，刑法第28條、第320 條第
    1 項、第321 條第1 項第3 款、第349 條第1 項、第47條第
    1 項前段、第38條第1 項第2 款、第51條第5 款，刑法施行
    法第1 條之1 第1 項、第2 項前段，判決如主文。
七、如不服本判決，應於收受送達後10日內向本院提出上訴書狀
    ，其未具體敘述上訴理由者，應於上訴期間屆滿後20日內向
    本院補提理由書狀（均須按他造當事人之人數附繕本）。
本案經檢察官莊富棋到庭執行職務。
中    華    民    國    97    年    4     月    30    日
                  刑事第七庭法  官  周群翔
以上正本證明與原本無異。
                            書記官  劉育君
中    華    民    國    97    年    4     月    30    日
附表一：
┌──┬──────┬────────┬───────┐
│編號│ 罪 名      │  宣  告  刑    │對應之犯罪事實│
├──┼──────┼────────┼───────┤
│ 1  │竊盜        │有期徒刑肆月    │如附表二編號1 │
├──┼──────┼────────┼───────┤
│ 2  │竊盜        │有期徒刑伍月，扣│如附表二編號2 │
│    │            │案之鑰匙壹把沒收│              │
├──┼──────┼────────┼───────┤
│ 3  │共同竊盜    │有期徒刑月    │如附表二編號3 │
├──┼──────┼────────┼───────┤
│ 4  │竊盜        │有期徒刑伍月    │如附表二編號4 │
├──┼──────┼────────┼───────┤
│ 5  │竊盜        │有期徒刑伍月    │如附表二編號5 │
├──┼──────┼────────┼───────┤
│ 6  │攜帶兇器竊盜│有期徒刑柒月    │如附表二編號6 │
├──┼──────┼────────┼───────┤
│ 7  │竊盜        │有期徒刑肆月    │如附表二編號7 │
├──┼──────┼────────┼───────┤
│ 8  │收受贓物    │有期徒刑陸月    │如附表二編號8 │
└──┴──────┴────────┴───────┘
附表二：
┌──┬────┬────┬───┬─────────┐
│編號│犯罪時間│犯罪地點│被害人│所用方法及取得之財│
│    │        │        │      │物                │
├──┼────┼────┼───┼─────────┤
│ 1  │96年6 月│臺北縣淡│翁仁哲│庚○○破壞車窗，竊│
│    │16日中午│水鎮番子│      │取放置在DX-2546 號│
│    │12時許  │田16之13│      │自用小客車內之音響│
│    │        │號前    │      │及WII 遊戲機      │
├──┼────┼────┼───┼─────────┤
│ 2  │96年7 月│臺北縣淡│甲○○│庚○○以扣案之自備│
│    │7 日21時│水鎮淡海│      │鑰匙竊取車牌號碼48│
│    │        │路182 巷│      │65-FG 號自用小客車│
│    │        │16號前  │      │1 部              │
├──┼────┼────┼───┼─────────┤
│ 3  │96年7 月│臺北縣淡│丁○○│庚○○與年籍不詳之│
│    │9 日16時│水鎮水源│      │成年男子「吳政傑」│
│    │        │街46號前│      │共同基於竊盜之犯意│
│    │        │        │      │聯絡，推由「吳政傑│
│    │        │        │      │」以不詳工具竊取79│
│    │        │        │      │15-EN 號車牌2 面，│
│    │        │        │      │交庚○○使用      │
├──┼────┼────┼───┼─────────┤
│ 4  │96年7 月│臺北縣三│子○○│庚○○趁車主送貨上│
│    │29日上午│芝鄉埔頭│      │樓，竊取車牌號碼EX│
│    │11時    │村中正路│      │-5526 號自用小客車│
│    │        │3 段31號│      │1 部              │
│    │        │前      │      │                  │
├──┼────┼────┼───┼─────────┤
│ 5  │96年7 月│臺北縣淡│壬○○│庚○○趁車未熄火，│
│    │30日上午│水鎮下圭│      │竊取車牌號碼EW-291│
│    │9 時20分│柔山123 │      │0 號自用小客車1 部│
│    │許      │之1 號前│      │                  │
├──┼────┼────┼───┼─────────┤
│ 6  │96年8 月│臺北縣淡│己○○│庚○○以其所有十字│
│    │1 日21時│水鎮沙崙│      │螺絲起子竊取HN-847│
│    │許      │路151 巷│      │0 號車牌2 面      │
│    │        │內      │      │                  │
├──┼────┼────┼───┼─────────┤
│ 7  │96年8 月│臺北縣淡│辛○○│庚○○見車主鑰匙未│
│    │3 日19時│水鎮新興│      │拔，竊取車牌號碼CH│
│    │許      │街70 號 │      │N-959 號重型機車1 │
│    │        │前      │      │部                │
├──┼────┼────┼───┼─────────┤
│ 8  │96年8 月│不詳地點│詳如附│庚○○自洪一中處收│
│    │1 日19時│        │表三被│受來路不明贓物車輛│
│    │30分至20│        │害人欄│方向燈、釣具1 批、│
│    │時30分間│        │      │熱水器2 台及7F-379│
│    │        │        │      │0 號車牌2 面      │
└──┴────┴────┴───┴─────────┘
附表三：
┌──┬────┬────┬───┬─────────┐
│編號│失竊時間│失竊地點│被害人│失竊物品          │
├──┼────┼────┼───┼─────────┤
│ 1  │96年7 月│臺北縣淡│癸○○│車牌號碼EB-0647 號│
│    │30日18時│水鎮新民│      │自用小客車方向燈、│
│    │30分許  │街1 段路│      │釣具1 批          │
│    │        │旁      │      │                  │
├──┼────┼────┼───┼─────────┤
│ 2  │96年8 月│臺北縣淡│乙○○│熱水器1 台        │
│    │1 日上午│水鎮北投│      │                  │
│    │6 時許  │子99號  │      │                  │
├──┼────┼────┼───┼─────────┤
│ 3  │96年8 月│臺北縣淡│李黃金│熱水器1 台        │
│    │1 日上午│水鎮北投│鳳    │                  │
│    │6 時許  │子99號  │      │                  │
├──┼────┼────┼───┼─────────┤
│    │96年8 月│臺北縣淡│戊○○│7F-3790號車牌2面  │
│ 4  │1 日19時│水鎮新民│      │                  │
│    │30分許  │街1 段附│      │                  │
│    │        │近      │      │                  │
└──┴────┴────┴───┴─────────┘
附錄本案論罪科刑法條全文：
中華民國刑法第320條
意圖為自己或第三人不法之所有，而竊取他人之動產者，為竊盜
罪，處5 年以下有期徒刑、拘役或5 百元以下罰金。
意圖為自己或第三人不法之利益，而竊佔他人之不動產者，依前
項之規定處斷。
前二項之未遂犯罰之。
中華民國刑法第321條
犯竊盜罪而有左列情形之一者，處6 月以上、5 年以下有期徒刑
：
一、於夜間侵入住宅或有人居住之建築物、船艦或隱匿其內而犯
    之者。
二、毀越門扇、牆垣或其他安全設備而犯之者。
三、攜帶兇器而犯之者。
四、結夥三人以上而犯之者。
五、乘火災、水災或其他災害之際而犯之者。
六、在車站或埠頭而犯之者。
前項之未遂犯罰之。
中華民國刑法第349條
收受贓物者，處3 年以下有期徒刑、拘役或5 百元以下罰金。
搬運、寄藏、故買贓物或為牙保者，處5 年以下有期徒刑、拘役
或科或併科1 千元以下罰金。
因贓物變得之財物，以贓物論。


司法院資訊處製作；財團法人民間司法改革基金會備份。
